台灣屏東地方法院刑事判決　96年度簡上字第83號
上　訴　人　乙○○　45歲（民國51年1月1日
即　被　告
　　　　　　　　　　　1號11樓
上列上訴人因毀損案件，不服本院96年度簡字第161 號中華民國
96年1 月31日刑事簡易判決（95年度偵字第7141號），提起上訴
，本院判決如下：
    主  文
原判決撤銷。
乙○○犯毀損他人物品罪，處拘役拾日，減為拘役拾伍日，如
易科罰金，以銀元佰元即新台幣玖佰元折算壹日，緩刑貳年。
    事實及理由
一、本件經本院審理結果，認原審以被告確實有毀損告訴人甲○
    ○住處大門之犯行，依刑法第354 條之規定，判處被告拘役
    30日，如易科罰金以銀元300 元（即新台幣900 元）折算一
    日，經核無不當，本院認定之事實、依據之證據及理由均與
    第一審判決所認定相同，均引用之。惟原審判決後，中華民
    國九十六年罪犯減刑條例於96年7 月16日生效施行，被告犯
    本案之時間在96年4 月24日之前，自有該條例之適用，原審
    未及適用，故本院仍應撤銷原判決，並依該法第2 條第1 項
    第3 款、第7 條之規定減其刑期2 分之1 ，並諭知易科罰金
    之折算標準。
二、被告乙○○上訴意旨略以：其對於原審之認事、用法及量刑
    均無意見，惟因誠心悔過，並願賠償告訴人及道歉，請求給
    予宣告緩刑等語。
三、經查被告未曾受有期徒刑之宣告，此有其台灣屏東地方法院
    檢察署刑案資料查註表及台灣高等法院被告前案紀錄表各一
    份可參，而被告本院審理中已坦承犯行，深表悔意，表示絕
    不再犯，並依告訴人於本院準備程序中之要求，捐款新台幣
    13000 元給住處之東京花園廣場京城區管理委員會及張貼原
    審判決書於住處各大樓公告欄一個月，而被告確依告訴人之
    要求捐款，有該管理委員會出據之收據一紙，再被告於本院
    審理期間之96年6 月15日至7 月15日，將原審判決書張貼於
    住處各棟大樓之公佈欄，亦經其提出照片為憑，堪認被告確
    實有真誠之悔意，其經此刑之宣告，應知所警惕而無再犯之
    虞，因此，本院認其所受之宣告刑，以暫不執行為適當，爰
    併予宣告緩刑2 年，以啟自新。
四、依刑事訴訟法第455 條之1 第3 項、第369 條第1 項、第
    373 條，刑法第74條第1 項第1 款、修正前刑法第41條第1
    項，中華民國九十六年罪犯減刑條例第2 條第1 項第3 款、
    第7 條，罰金罰鍰提高標準條例第1 條前段、修正前罰金罰
    鍰提高標準條例第2 條，判決如主文。
本案經檢察官靳隆坤到庭執行職務。
中　　華　　民　　國　　96　　年　　7 　　月　　25　　日
                  刑事第四庭  審判長法  官  莊鎮遠
                                    法  官  劉敏芳
                                    法  官  王炳人
以上正本證明與原本無異。
不得上訴。
中　　華　　民　　國　　96　　年　　7 　　月　　25　　日
                                    書記官  薛慧茹
附錄論罪科刑法條：
中華民國刑法第354條
毀棄、損壞前二條以外之他人之物或致令不堪用，足以生損害於
公眾或他人者，處二年以下有期徒刑、拘役或五百元以下罰金。
